【裁判字號】    97,抗,2009
【裁判日期】    971202
【裁判案由】    停止執行
【裁判全文】
臺灣高等法院民事裁定                  97年度抗字第2009號
抗  告  人  甲○○
上列抗告人因與相對人乙○○間停止執行事件，對於中華民國97
年10月30日臺灣板橋地方法院97年度聲字第2337號所為裁定提起
抗告，本院裁定如下：
    主  文
抗告駁回。
抗告程序費用由抗告人負擔。
    理  由
一、相對人於原法院聲請意旨略以：伊與抗告人間原法院97年度
    執字第61090號強制執行事件，伊已提起再審之訴，爰依強
    制執行法第18條第2項規定，聲請准許停止執行等語。
二、原法院以：相對人之聲請核與強制執行法第18條第2項規定
    相當，准供擔保新臺幣 (下同)536,000元後，原法院97年度
    執字第61090號損害賠償強制執行事件之強制執行程序，於
    原法院97年度再字第11號再審之訴事件判決確定前，應暫予
    停止。
三、抗告意旨略以：抗告人對相對人之債權為一般債權，無優先
    權利，原法院97年度執字第61090號強制執行事件若持續執
    行，抗告人或能滿足債權之清償，如暫停執行，則時間拖延
    ，相對人或有其他債權產生或假造其他債權參與分配，伊債
    權即有可能無法獲得滿足清償，伊所受之損害並非僅有延後
    執行所產生之法定利息損失而已，原法院酌定之擔保金額，
    顯無法保障抗告人之權益云云。
四、按強制執行程序開始後，除法律另有規定外，不停止執行。
    有回復原狀之聲請，或提起再審或異議之訴，或對於和解為
    繼續審判之請求，或提起宣告調解無效之訴，撤銷調解之訴
    ，或對於許可強制執行之裁定提起抗告時，法院因必要情形
    或依聲請定相當並確實之擔保，得為停止強制執行之裁定，
    強制執行法第18條定有明文。債務人本此裁定所供之擔保，
    係以擔保債權人因債務人聲請停止強制執行不當可能遭受之
    損害獲得賠償為目的，是法院定此項擔保，其數額應依標的
    物停止執行後，債權人未能即時受償或利用該標的物所受之
    損害額，或其因另供擔保強制執行所受之損害額定之，非以
    標的物之價值或其債權額為依據。故，法院依強制執行法第
    18條第2項規定，以裁定命債務人供擔保後停止強制執行，
    其擔保金額之多寡應如何認為相當，原屬於法院職權裁量之
    範圍，如已斟酌債權人因停止執行所應受之損害，自非當事
    人所可任意指摘 (最高法院86年度台抗字第442號、92度台
    抗字第79號、92年台抗字第574號裁定意旨參照)。
五、經查，本件相對人已提起再審之訴 (即原法院97年度再字第
    11號)，核與強制執行法第18條第2項規定相符，則原法院裁
    定准許相對人提供擔保後，在上開再審之訴事件判決確定前
    停止強制執行程序，並無不合。又原法院參酌上開再審之訴
    事件因訴訟標的已逾1,500,000元，得上訴第三審，及參考
    司法院訂頒各級法院辦案期限實施要點之規定，第一、二、
    三審通常程序審判案件之期限分別為1年4月、2年、1年，共
    計4年4月，據此預估相對人提起再審之訴獲准停止強制執行
    ，因而致抗告人之執行延宕期間為4年4月，再以抗告人在上
    開強制執行程序中主張之債權本金為2,470,000元，按法定
    週年利率5%計算等情，認抗告人因停止執行所受之損害為53
    6,000元，據以酌定本件停止執行相對人應提供之擔保金，
    於法並無違誤。況前開擔保金額之多寡應如何認為相當，原
    屬法院職權裁量之範圍，要非抗告人所可任意指摘。從而，
    抗告意旨指摘原裁定不當，求予廢棄，自無理由，應予駁回
    。
六、據上論結，本件抗告為無理由，爰裁定如主文。
中    華    民    國    97    年    12    月    2     日
                    民事第十五庭
                        審判長法  官  林恩山
                              法  官  陳雅玲
                              法  官  黃國忠
正本係照原本作成。
本裁定除以適用法規顯有錯誤為理由，並經本院許可外，不得再
抗告。如提起再抗告，應於收受後10日內委任律師為代理人向本
院提出再抗告狀。並繳納再抗告費新台幣１千元。
中    華    民    國    97    年    12    月    4     日
                              書記官  董曼華


司法院資訊處製作；財團法人民間司法改革基金會備份。
